臺灣板橋地方法院刑事判決　　　　　　　　　　　　九十一年度易緝字第一二五號
　　公　訴　人　臺灣板橋地方法院檢察署檢察官
　　被　　　告　丙○○　男　民.
右列被告因竊盜案件，經提起公訴（九十年度偵字第一五五三二號）及移送併案審理
（九十一年度偵字第五四二號、第七一六五號、第一四八一四號、第一五四Ｏ六號）
，爰判決如左：
    主  文
丙○○連續犯加重竊盜罪，處有期徒刑柒月。
    事  實
丙○○基於意圖為自己不法所有之概括犯意，於民國（下同）九十年二月份某日白晝
，從台北縣土城市○○街二十五號十二樓住處陽台，侵入隔壁鄰居丁○○（公訴人誤
載為青）之金安街二十七號十二樓住處陽台，再逾越陽台窗戶，進入客廳（侵入住宅
部分未據告訴），徒手竊取丁○○所有之現金新台幣（下同）三千七百餘元、金戒子
一枚、打火機等物得手。丙○○復承前開犯意，於同年八月十九日下午一時三十分許
，以相同方式侵入丁○○住宅（侵入住宅部分未據告訴），正搜尋財物之際，恰為丁○○返家發覺，當場查獲而未遂，經偵查起訴。
    理  由
一、右揭事實，業據證人丁○○於警訊中指述及到庭結證稱：九十年八月十九日我回
    家休息時，被告從我家房間走出來，我當時沒有立即報警，因為他苦苦哀求我，
    我就沒有報警，叫他寫切結書，他承認侵入第二次。當天他手上沒有拿物品，事
    後清點家中物品，我發現金鍊子、紅寶石戒指都不見了，我才去告他，因為當時
    沒有搜他身體，所以不確定他有沒有偷東西，第一次損失現金、零錢、打火機，
    我家陽台有窗戶，可以進客廳，都沒有被破壞的痕跡，我也有遭竊金戒子等語明
    確，並經被告自警訊時起坦承不諱，其自白應予事實相符，復有被告於九十年八
    月十九日書立予丁○○之切結書。本案事證明確，被告竊盜犯行堪予認定。
二、被告丙○○兩次犯行，分別犯刑法第三百二十一條第一項第二款之加重竊盜罪、
    第三百二十一條第二項、第一項第二款加重竊盜罪未遂。被告丙○○於本院審理
    時坦承，第一次尚有竊得金戒子一枚，並據證人丁○○證述相符，應堪認定，此
    部份雖未據公訴人起訴，然與起訴部分有想像競合犯裁判上一罪之關係，爰併予
    審理。又被告自警訊時起，即堅詞否認第二次侵入被害人住宅後有竊得任何物品
    ，辯稱：我進去沒多久，被害人就回來了，我尚未竊得物品，即為被害人查獲等
    語，況證人丁○○亦自承並不確定被告是否竊得任何物品，是並無積極證據證明
    被告竊盜既遂之犯行，公訴人認被告係犯加重竊盜罪既遂，容有誤會，應變更起
    訴法條為加重竊盜罪未遂。核被告所為二次竊盜行為，時間緊接，所犯罪名相同
    ，顯係出於概括之犯意為之，為連續犯，爰依刑法第五十六條之規定以一加重竊
    盜罪既遂論，並加重其刑。爰審酌被告僅因個人經濟狀況不佳，即侵入鄰居丁○○住宅竊取財物之犯罪動機、目的、手段，對被害人造成損害非輕，及犯罪後坦
    承犯行，尚知悔悟等一切情狀，量處如主文所示之刑。
三、另外四件移送併案審理之偵查案件，均應退回由檢察官另行偵查，理由如下：
  (一)九十一年度偵字第五四二號略以：被告於九十年十二月七日晚間十一時許，在台
    北縣板橋市光復橋下方之環河道路上，見「祝福交通有限公司」所有，由乙○○
    使用，停放於路邊之車號Ｈ九－三四一號營業用小客車，鑰匙並未取下，即利用
    鑰匙將車駛離而徒手竊取之，因認被告係犯刑法第三百二十條第一項之竊盜罪嫌
    。經查：被告供述是看到車鑰匙沒有拔下來，才臨時起意的等語（見審理筆錄）
    ，且其竊盜手法，與起訴部分「侵入鄰居住宅竊盜」顯然不同，被告事先亦難以
    預期會在街上看到他人忘記將車鑰匙取下，而有機可乘之情形，是尚難認與起訴
    部分有連續犯裁判上一罪之關係。
  (二)九十一年度偵字第七一六五號略以：被告於九十年十二月二十日凌晨二時許，利
    用其友人甲○○交付鑰匙之機會，在台北縣樹林市○○路五十六巷四十一號四樓
    之二甲○○住處，徒手竊取黑色手提袋（內有四萬五千元）、手提電腦一台、伯
    爵男女對錶後離去，因認被告犯刑法第三百二十條第一項之竊盜罪嫌。經查：被
    告否認犯行，辯稱只是借住被害人家，搬走時只有帶走自己的東西等語。此部份
    除被害人甲○○於警訊中之指訴外，核無其他積極證據可佐，況公訴人附於偵查
    卷之錄影鏡頭翻拍照片上，也看不出被告持有贓物，證人甲○○經本院合法傳喚
    ，無正當理由不到庭作證，自不能僅憑曲某單一指述，認定被告犯行，此部份犯
    嫌不足。
  (三)九十一年度偵字第一四八一四號略以：丙○○於九十一年三月十二日凌晨二時許
    ，因自己酒後駕車翻覆，見李水連所有，停放在嘉義縣民雄鄉斗牛山五十五號住
    處前，車號為ＲＵ－七六六一號之自小貨車，鑰匙未拔下，丙○○即竊取該車，
    因認被告涉犯刑法第三百二十條第一項竊盜罪嫌。經查：被告供述伊是因為當天
    開車翻覆，又是三更半夜，才臨時起意要偷這台車等語（見審理筆錄），且與起
    訴部分時間相距半年以上，手法也不同，已難認與起訴部分有連續犯裁判上一罪
    之關係，況被害人李水連於警訊中指述：我當時在住家前洗米，突然有一名少年
    人打開我停放在屋前的自小貨車，因為我準備裝貨要出門做生意，所以車子鑰匙
    未拔出，少年即發動車子，我也起身要拉他下車，拉到車門手把並喊叫他，他不
    理會立即加油逃逸，差點將我拉倒等語，是被告係涉犯竊盜罪或搶奪罪，尚有未
    明。
  (四)九十一年度偵字第三九九六號：丙○○於九十一年三月十三日下午五時許，至林
    明源位於嘉義市○○路四五六號住宅作客，趁林明源上洗手間之際，竊取林明源
    放置桌上的汽車鑰匙、行動電話，發動林明源女友朱敏琦之父親所有，平日由林
    明源使用之車號為ＰＯ－八七二六號自小客車離去，因認被告涉犯刑法第三百二
    十條第一項之竊盜罪。經查：被告否認犯行，於偵查中即供述：我沒做這件事，
    當時我和其他人有利益糾紛，林某是看住我，我趁林不注意跑掉，沒有偷其他東
    西等語（見九十一年八月二十八日偵查筆錄），此部份與起訴部份犯行，相距半
    年以上，手法也不同，尚難認與起訴部分有連續犯裁判上一罪之關係，況經核卷
    證，除林明源單一指述外，並無被告駕駛該車、使用行動電話之紀錄，被告犯嫌
    尚待查明。
據上論斷，應依刑事訴訟法第二百九十九條第一項前段、第三百條，刑法第五十六條
、第三百二十一條第一項第二款，判決如主文。
中      華      民      國    九十一    年      九      月     三十     日
                                            法  官  蕭  一  弘
右正本證明與原本無異。
如不服本判決，應於判決送達後十日內，向本院提出上訴狀。
                                            書記官  郭  玉  芬
中      華      民      國    九十一    年      九      月     三十     日
附錄法條
刑法第三百二十一條
犯竊盜罪而有左列情形之一者，處六月以上五年以下有期徒刑：
一、於夜間侵入住宅或有人居住之建築物、船艦或隱匿其內而犯之者。
二、毀越門扇、牆垣或其他安全設備而犯之者。
三、攜帶兇器而犯之者。
四、結夥三人以上而犯之者。
五、乘火災、水災或其他災害之際而犯之者。
六、在車站或埠頭而犯之者。
前項之未遂犯罰之。
